【裁判字號】    99,消債更,47
【裁判日期】    990623
【裁判案由】    更生事件
【裁判全文】
臺灣士林地方法院民事裁定            99年度消債更字第47號
債  務  人  甲○
代  理  人  何乃隆律師
上列當事人聲請更生事件，本院裁定如下：
    主  文
債務人甲○自中華民國九十九年六月二十三日下午五時起開始更
生程序。
命司法事務官進行本件更生程序。
    理  由
一、按債務人不能清償債務或有不能清償之虞，且無擔保或無優
    先權之債務總額未逾新臺幣（下同）1,200 萬元者，於法院
    裁定開始清算程序或宣告破產前，得向法院聲請更生，觀諸
    消費者債務清理條例第3 條、第42條第1 項規定自明。次按
    ，法院開始更生程序之裁定，應載明其年、月、日、時，並
    即時發生效力。法院開始更生或清算程序後，得命司法事務
    官進行更生或清算程序，必要時得選任律師、會計師或其他
    適當之自然人或法人一人為監督人或管理人，復為同條例第
    45 條 第1 項、第16條所明定。
二、聲請意旨略以：伊有不能清償債務之情事，前曾於民國98年
    間以書面向最大債權金融機構即萬泰商業銀行請求共同協商
    債務清償方案，惟協商不成立。又伊無擔保或無優先權之債
    務總額未逾1,200 萬元，復未經法院裁定開始清算程序或宣
    告破產，爰向本院聲請更生等語。
三、經查，債務人所主張之上開事實，業據提出前置協商不成立
    通知書( 見本院卷第28頁）、95年度各類所得扣繳暨免扣繳
    憑單（見本院卷第73頁）、財政部臺北市國稅局96、97年度
    綜合所得稅各類所得資料清單（見本院卷第19至20頁）、財
    政部臺北市國稅局財產歸屬資料清單（見本院卷第21頁）、
    勞工保險被保險人投保資料表及明細（見本院卷第25至26頁
    ）、債務人任職山羚一設計有限公司之在職證明書（見本院
    卷第67頁）及薪資單（見本院卷第68頁）等證，核閱屬實。
    是債務人除價值5,000 元有限責任臺北市第五信用合作社之
    投資1 筆外，僅每月薪資1 萬7,280 元之固定收入，並無其
    他資產可供清償其債務。從而，其主張有不能清償債務之情
    事，堪認為真實。又債務人主張無擔保或無優先權債務總額
    未逾1,200 萬元，業據提出與其所述相符之財團法人金融聯
    合徵信中心當事人綜合信用報告─債務清理條例前置協商專
    用債權人清冊（見本院卷第10至12頁）為證。此外，復查無
    債務人有消費者債務清理條例第6 條第3 項、第8 條或第46
    條各款所定駁回更生聲請之事由存在，則債務人聲請更生，
    應屬有據，揆諸首開說明，應予開始更生程序，並命司法事
    務官進行本件更生程序。
四、爰裁定如主文。
中    華    民    國    99    年    6     月    23    日
                  民事第一庭  法      官  黃珮禎
上為正本係照原本作成。
本件不得抗告。
中    華    民    國    99    年    6     月    23    日
                              書  記  官  周嫣蘋

司法院資訊處製作；財團法人民間司法改革基金會備份。
